

# Dariana Gómez

Frontend Developer

+56 9 3223 0971

La Florida, Santiago de Chile

darigomez30@gmail.com



/ Dariana-gómez



/Darigo30



darigo 30. github.io/portafolio-dariana G2022/

#### Acerca de Mi

Soy Ingeniera de Sistemas con 4 años de experiencia como Frontend Developer. He trabajado como UX UI pero en los últimos años he ejercido el rol de desarrolladora. Me certifiqué como Product Owner (SCPO®), porque aspiro liderar algún día alguna célula en cuanto al producto o el negocio en sí. Tengo buenas habilidades blandas y pasarlo bien con mi equipo de trabajo es fundamental para mi, con mucho respeto y comunicación. Me gusta mucho el café y hacer deportes.

# Educación

## Instituto Universitario Santiago Mariño - 2013.

Título Obtenido: Ingeniero de Sistemas

## Academia Desafío Latam - 2021.

Título Obtenido: Front - End Developer

# **Cursos Realizados**

- Angular de cero a experto Edición 2023 Agosto 2023 Udemy
- Certified Scrum Product Owner® (SCPO®) Junio 2022.- CertiProf
- Programación funcional en JS Agosto 2022.- Platzi
- Curso de Gestión de Procesos de UX Julio 2022. -Platzi
- Introducción a React.js Julio 2022 Platzi
- Práctico de JavaScript Julio 2022 Platzi
- Básico de JavaScript Febrero 2022 Platzi
- Desarrollo front end con VUE Julio 2021 Desafío Latam
- Fundamentos Vue JS Mayo 2021 Desafío Latam
- Desarrollo de componentes avanzados VUE Mayo 2021 Desafío Latam
- Introducción a la programación con JavaScript Marzo 2021 Desafío Latam
- Programación con JavaScript ES6 Marzo 2021 Desafío Latam
- CSS Avanzado Enero 2021 Desafío Latam
- Fundamentos Desarrollo Web Noviembre 2020 Desafío Latam
- Convierte cualquier template HTML en una webapp Angular Abril 2020 Udemi
- Desarrollo web. Javascript desde cero Mayo 2020 Udemi
- Scrum Foundation Professional Certificate (SFPC) Junio 2020.
- Sketching for UX Designers Boost UX work with pen& paper Julio 2020 Udemi
- Programador Técnico en Computación Noviembre 2012 ICIJACH

# **Experiencia Laboral**

## Pontificia Universidad Católica de Chile

#### Frontend Developer - PO

Act.

2022-

ept

2022

May

-Jun-2022

2021-2022

2019-2021

2017-2018

2016-2017

2015

2014

013

Frontend Developer / Analista programador en la Subdirección Tecnologías de Información y Desarrollo Digital. Desarrolladora de interfaces SPA en Angular, JS, Bootstrap y SASS. Mejoras UI y enfoque de desarrollo basado en componentes. Desarrollo de APIs con Express/Node. Utilización de git y gitLab, despliegue y puesta en producción. Desarrollo en PHP para componentes en WP. En los últimos meses, he ejercido el ROL de PO en algunos proyectos de desarrollo, liderando en la ejecución del backlog y planificación de sprints.

# Universidad de Santiago de Chile

#### Ayudante de curso Frontend Developer

Ayudante de curso Frontend Developer, corrección de notas, ayudantía en cuanto a dudas. Módulos: Fundamentos, Estilos y diagramación, Introducción a JS, Primeros pasos a JS, Funciones, API's, Manejo de errores, Programación JS, React JS.

## **Digital Beat SPA**

#### Frontend Developer

Desarrolladora de interfaces para empresa de telecomunicaciones nacional (Entel S.A.). Mantención del home, desarrollo de campañas en el sitio, banners, desarrollo de módulos para la web, desarrollo de widgets de accesibilidad. Limpieza del código, manejo de errores, buenas prácticas. HTML5, CSS, SCSS, Bootstrap, Javascript (Vanilla + jQuery), Jira.

# Cámara de Comercio de Santiago

#### **UX/UI Frontend Developer**

Diseñadora UX/UI de sitios de Cámara y aplicaciones. Wireframes y Look and Feel. Investigación para mejoras en cuanto a usabilidad del sitio público. Desarrolladora FrontEnd de sitios públicos e internos. Consumo de Rest API's, webpack, documentaciones y pase a producción. Análisis de requerimientos, toma de decisiones. HTML, CSS, SCSS, VUE.js, JWT, BootstrapVue, figma, Xd, Scrum, WordPress.

#### **AMS ASICOM**

#### **UX/UI Frontend Developer**

Diseñadora UX/UI, creación de diagramas de flujos, wireframes y prototipos. Investigación, conceptualización, pensamiento crítico, diseño, evaluación y puesta en marcha. Desarrolladora FrontEnd de sitios web / e-Commerce con PHP y WordPress. Xd, Benchmarking, HTML, CSS, Bootstrap, PHP, JS, angular, Desarrollo en WordPress, Diseño y Desarrollo de Email marketing, diseño web.

## Tecnoiluminación

## Analista E-Commerce

Diseño web y mantención del sitio. Administración de E-commerce, subida de productos, desarrollo de email marketing. Encargada del sitio web y chatOnline. HTML, CSS, JS, Bootstrap, Jumpseller, diseño web e imagen.

## **Latinol Studio Panamá**

## Web graphic Designer

Mantención de sitios web, diseño UI de e-Commerce y aplicaciones. HTML, CSS, Desarrollo en WordPress, Desarrollo de Email marketing. Elaboración de piezas gráficas. Toma de decisiones, responsable del producto. Diseño web, capacitaciones para uso de CMS.

## Deplus global

## Webmaster

Desarrollo de e-Commerce y mantención de sitio web deplus.us. Mejoras visuales, creación de banners y piezas gráficas para el sitio. Wordpress, HTML, CSS, PHP, MySQL.

## Fire School de Venezuela

## Tesista

En el tiempo de tesis se desarrolló un sistema que calculaba la cantidad de espuma y agua necesaria para extinguir incendios en tanques de almacenamiento de petróleo. Análisis de requerimientos, investigación de usuarios, desarrollo con PHP y MySql, HTML, CSS.

## **PDVSA**

# Pasante

Operaciones Acuáticas, departamento de Programación y Seguimiento (CELAP). "Sistema de información para el control y disminución de tiempos no productivos causados por operaciones acuáticas de PDVSA". Hojas de cálculo en Excel CSV.

- Autodidacta
- JavaScript
- VUE JS

PHP

Node Js

- Trabajo en equipo Gestión del tiempo
- CSS

HTML

- React JS

Metodología Scrum

Wordpress

















